【裁判字號】    92,簡上,211
【裁判日期】    921225
【裁判案由】    毀棄損壞
【裁判全文】
臺灣士林地方法院刑事判決                        九十二年度簡上字第二一一號
    上  訴  人
    即  被  告  戊○○
右列上訴人因毀損案件，不服本院中華民國九十二年九月二十九日九十二年度士簡字
第一一八二號第一審刑事簡易判決（聲請簡易判決處刑案號：臺灣士林地方法院檢察
署九十二年度偵字第六０二八號），提起上訴，本院管轄之第二審合議庭判決如左：
    主  文
原判決撤銷。
戊○○損壞他人之木門，足以生損害於他人，處罰金伍佰元，如易服勞役，以參佰元
折算壹日，緩刑貳年。
塑膠槌壹支，沒收。
    事  實
一、戊○○係丙○○姪子，二人因家產糾紛素有嫌隙。戊○○於民國九十二年二月二
    十三日傍晚六時三十五分許，在臺北市大同區○○○路二０五號三樓（該屋為丙○○、乙○○、鄭彥邦三人共有），因無法進入屋內，竟基於毀損他人物品之故
    意，持其所有約一尺長之塑膠槌一支，將丙○○共有之木製大門敲壞，足以生損
    害於丙○○及共有人。
二、案經被害人丙○○訴由臺北市政府警察局大同分局報告台灣士林地方法院檢察署
    聲請簡易判決處刑。
    理  由
一、訊據被告戊○○，對於毀損前揭木門之事實，坦承不諱，核與告訴人指訴情節相
    符，並有木門被損害之照片三張在卷足憑，然辯稱：上開房屋係其父親即告訴人
    之兄乙○○裝潢修建，由告訴人、乙○○及自己共同居住使用，其父乙○○與其
    兄鄭舜邦各擁有三分之一所有權，另三分之一係借名登記為告訴人之名義，故該
    房屋內木門係自己家中財產而非告訴人所有，告訴人既非該房屋之所有人，自不
    得提出告訴；況案發當時，其本欲至三樓頂之雜物間拿衣物，因該建築是透天厝
    ，欲至頂樓須經三樓，告訴人卻將三樓之大門鎖住，不讓其上樓，其父乙○○有
    授權其處理該糾紛，當天下午其有通知管區警員到場協助處理，但警員亦無法解
    決該糾紛，出於不得已之情況下，才敲壞家中大門，並非毀損「他人之物」等語
    。惟查：刑法第三百五十四條之毀損罪，所指之「他人之物」，係指他人所有或
    與人共有之物，又查，系爭門扇因附合於建築物主體，已成為房屋之一部分，而
    上開房屋確實係告訴人、乙○○、鄭舜邦共有之事實，有建物登記謄本一份在卷
    可稽，是告訴人對系爭木門自有所有權。另證人乙○○於偵訊中證稱：只有叫被
    告「敲敲門」，並未叫伊把門打壞。於本院審理時亦證稱：「（你有叫他將們破
    壞？）沒有，我有向他說要對他叔叔客氣一點，讓你上去拿東西。」等語，證人
    丁○○○亦為相同之證述；又證人甲○○（至現場協調之警員）證稱：「我去的
    時候先跟雙方溝通，請丙○○讓被告上去，因丙○○不同意，且因為沒有急迫性
    ，我請他們自行再協調看看，後來就未處理。」等語。按子女未經父親同意即破
    壞父親所有之物，亦該當毀損「他人之物」，更遑論該物品係由父親與叔叔共有
    。本件被告明知自己非共有人之一，僅單純居住上址，在未得到全體所有權人同
    意或授權情況下，其情形並非急迫，尚可用其他和平之方式解決，竟因一時氣憤
    ，持塑膠槌破壞系爭木門，自該當毀損罪之構成要件，被告所辯上揭云云，無非
    飾卸之詞，不足採取，本件事証明確，被告犯行足堪認定，應依法論科。
二、查被告損壞他人之木門，足以生損害於他人，核犯刑法第三百五十四條之毀損罪
    。原審以被告犯行明確，予以論罪科刑，處罰金伍佰元，並諭知易服勞役之折算
    標準，並宣告緩刑二年，固非無見，惟查供被告犯罪所用之塑膠槌一支，乃被告
    所購買，為被告所有，目前仍置於被告家，為被告所陳明，原審漏未宣告沒收，
    尚有不當。被告上訴意旨指摘原判決認事用法不當，雖無理由，然原審判決既有
    漏未沒收之不當，自應由本院予以撤銷改判。爰審酌被告之品行、生活狀況、犯
    罪所造成之損害尚非嚴重、犯罪後之態度等一切情狀，量處如主文第二項所示之
    罰金，併諭知易服勞役之折算標準。又被告前未曾受有期徒刑以上刑之宣告，有
    台灣高等法院被告全國前案紀錄表一紙在卷足憑，其因一時失慮，偶罹刑典，事
    後已坦承犯行，經此刑之宣告後，應知警惕而無再犯之虞，本院因認暫不執行其
    刑為當，予以宣告緩刑二年，用啟自新。末查塑膠槌一支（約一尺長），係供犯
    罪所用，且為被告所有，雖未扣案，然目前仍置於被告家中，並未滅失，應併予
    宣告沒收。
據上論斷，應依刑事訴訟法第四百五十五條之一第一項、第三項、第三百六十九條第
一項前段、第三百六十四條、第二百九十九條第一項前段，刑法第三百五十四條、第
四十二條第二項、第七十四條第一款、第三十八條第一項第二款，罰金罰鍰提高標準
條例第一條前段、第二條，判決如主文。
本案經檢察官林聰良到庭執行職務。
中      華      民      國    九十二    年    十二    月    二十五    日
                                    臺灣士林地方法院刑事第一庭
                                        審判長法  官  林  清  吉
                  法  官  高  雅  敏
                                              法  官  張  國  棟
右正本證明與原本無異。
本判決不得上訴。
                                              書記官  蔡  佳  君
中      華      民      國    九十二    年    十二    月    二十五    日
附錄本案論罪科刑法條：
刑法第三百五十四條
毀棄、損壞前二條以外之他人之物或致令不堪用，足以生損害於公眾或他人者，處二
年以下有期徒刑、拘役或五百元以下罰金。


司法院資訊處製作；財團法人民間司法改革基金會備份。
